【裁判字號】    98,聲再,87
【裁判日期】    980331
【裁判案由】    家暴傷害
【裁判全文】
臺灣高等法院刑事裁定                  98年度聲再字第87號
再審聲請人
即受判決人  甲○○
上列聲請人因家暴傷害案件，對於本院九十七年度上易字第二九
八三號，中華民國九十八年二月二十六日第二審確定判決 (第一
審案號：台灣士林地方法院九十六年度易字第二○一一號，起訴
案號：台灣士林地方法院檢察署九十六年度偵字第一○二九四號
），聲請再審，本院裁定如下：
    主  文
再審之聲請駁回。
    理  由
一、聲請意旨略以：「…再審聲請人即被告甲○○因家暴傷害案
    件，經本院判處罪刑確定，該確定判決認定聲請人犯罪，是
    根據告訴人李亭亭表示被以類似蹲姿之姿勢壓在地上毆打，
    但是被告鼻骨挫傷、下唇裂傷，並非告訴人所言之向上揮舞
    所能造成，足證被告並無指控之行為。茲說明如下：(一)告訴
    人若以蹲姿前推，則被告站立，又如何能傷到被告臉部？有
    診斷書、破損眼鏡無法保護眼鏡，並因玻璃破損而更增其危
    險性；(二)雙手向上揮舞，以角度而言，如何造成鼻骨挫傷、
    下唇裂傷…向上角度時，眼鏡架墊片會卡在朝額頭眉毛位置
    造成傷害，與被告提供之受傷照片中鼻樑處造成深陷不符…
    上下唇閉合處…以向上角度，應在上唇下方處，與被告提供
    之受傷照片下唇上方，並在口中下排齒縫間留下血漬不符…
    告訴人二審不出庭，反要求眼鏡被打破的被告代為說明其受
    傷情形，並不合理，蓋舉證乃控方義務…；(三)起訴書並無蹲
    姿壓地毆打，而是揮拳毆打倒地並壓在地上持續毆打；然當
    詰以倒在地上，為仰或趴或其他情形，且要求提出當天壓地
    弄髒之衣物時，告訴人與證人林明秀改其說法…；(四)證人林
    明秀之供述，案發地點由原為水槽附近地上，改為兩人蹲在
    水槽上不同…水槽類似男士理髮廳用以洗頭者…高約一米，
    不只被告上不去，告訴人一個人也打不起來…除臉盆、肥皂
    盒、鮑魚刷外，並無告訴人所指，堆放足以在推擠中碰撞之
    雜物…與告訴人改控之遭類似蹲姿之姿勢壓在水槽附近地上
    不符；(五)原審未質問證人何以改變說法，可能以自言不懂台
    語有關，所以才需要原審交互詰問之筆錄錄音…推翻原起訴
    書檢察官之心證…原判決對於前揭重要證據漏未審酌，被告
    為此依法聲請再審等語。
二、按刑事訴訟法第四百二十一條規定，不得上訴於第三審法院
    之案件，除前條規定外，其經第二審確定之有罪判決，如就
    足生影響於判決之重要證據漏未審酌者，亦得為受判決人之
    利益，聲請再審。此所謂漏未審酌乃指第二審判決前已發現
    而提出之證據，未予審酌而言，苟被捨棄之證據，已於理由
    內敘明其捨棄之理由者，即非漏未審酌。又所謂重要證據，
    必須該證據已足認定受判決人應受無罪、或免訴、或輕於原
    審所認定之罪名方可，如不足以推翻原審所認定罪刑之證據
    ，即非足生影響於原判決之重要證據。最高法院八十九年度
    台抗字第三十號裁定意旨指出：刑事訴訟法第四百二十一條
    所規定因重要證據漏未審酌而聲請再審者，指該證據於案情
    有重要關係且未經審酌者而言，如證據業經法院本其自由心
    證予以取捨及判斷，僅係對此持相異評價，即不能以此為由
    聲請再審。是如當事人所提出之證物，不足以影響判決結果
    ，或第二審法院依調查之結果，本於論理法則、經驗法則，
    取捨證據後，認定事實者，則不包括之。亦採相同之看法。
三、經查，本院九十七年度上易字第二九八三號判決確定部分，
    認定本件再審聲請人即被告所為係犯刑法第二百七十七條第
    一項之傷害罪，其認定被告犯罪及所依之證據取捨之理由，
    均已於判決內詳細論述（參見原確定判決）。被告所指事項
    及所述理由，無非係關於本院確定之判決，就卷內所有證據
    本於調查所得心證，分別定其取捨，而為事實之判斷，本屬
    職權之行使；又證據之證明力，亦即證據之價值判斷，由事
    實審法院本其自由心證，依據證據法則，而為合理之判斷證
    據之證明力，係屬法院依職權之合法行使。觀諸通篇只是仍
    執陳詞否認有前開之犯行，就犯罪事實之有無再事爭執，或
    對原判決所憑之採證有所質疑而已。至於被告之受傷照片，
    與被告受傷診斷證明書所證明之事項相同，即被告受有鼻骨
    挫傷、下唇裂傷之傷害，尚不足以動搖原判決，使被告得以
    受有利之裁判，難認係就足生影響於原確定判決之重要證據
    漏未斟酌。揆諸前揭之說明，自難認為有再審之理由。是其
    聲請再審為無理由，應予駁回。
四、據上論斷，應依刑事訴訟法第四百三十四條第一項，裁定如
    主文。
中    華    民    國    98    年    3     月    31    日
                  刑事第十三庭  審判長法  官  曾德水
                                      法  官  趙文卿
                                      法  官  林婷立
以上正本證明與原本無異。
不得抗告。
                                      書記官  王增華
中    華    民    國    98    年    4     月    1     日


司法院資訊處製作；財團法人民間司法改革基金會備份。
